【裁判字號】    98,上易,278
【裁判日期】    980408
【裁判案由】    詐欺
【裁判全文】
臺灣高等法院刑事判決                 98年度上易字第278號
上  訴  人
即  被  告  乙○○○
上列上訴人因詐欺案件，不服臺灣桃園地方法院97年度易字第
594號，中華民國97年12月16日第一審判決（起訴案號：臺灣桃
園地方法院檢察署95年度偵字第25991號），提起上訴，本院判
決如下：
    主  文
上訴駁回。
    理  由
一、按提起第二審之上訴，其上訴書狀應敘述具體理由，為第二
    審上訴必備之程式。此觀民國96年7月4日修正公布刑事訴訟
    法第361條第2項之規定甚明。倘上訴理由之敘述未合乎具體
    之要求者，其上訴即屬同法第367條前段所定「上訴不合法
    律上之程式」，第二審法院應依同法第372條前段之規定，
    以判決駁回之。至其理由之具體與否，屬第二審法院審查範
    圍，不在第一審法院命補正之列，上訴書狀如已敘述理由，
    無論其具體與否，即無待其補提理由書或命補正之問題。此
    與上訴書狀全未敘述上訴理由者，第一審法院依刑事訴訟法
    第361條第3項之規定，應定期間先命補正之情形，尚屬有別
    。又第二審上訴之目的，既在於請求撤銷、變更原判決，則
    所謂「具體理由」，自應就原判決如何足以撤銷、如何應予
    變更之「事實上」或「法律上」之具體根據，本於確實之訴
    訟資料暨原因事實之所出，逐一敘述、記載，必已具體指出
    原判決事實認定所依憑之證據有如何之錯誤（例如原判決所
    採納之證據如何不具證據能力，所為證明力之判斷如何違背
    經驗、論理法則等），法律之適用（尤其實體法）有如何違
    誤之處，而足以動搖原判決使之成為不當或違法而得改判之
    事由；必要時並應提出有利於己之事證，期使第二審法院採
    納，俾為有利於上訴人之認定，始屬合法。上訴理由之敘述
    ，應先合乎具體之要求，始有所敘述可取與否之實體審理與
    判斷之問題。是上訴人之上訴書狀雖敘述上訴理由，但僅泛
    言原判決認定事實錯誤、違背法令、量刑失之過重或輕縱等
    情詞，而未依上揭意旨指出具體事由，或形式上雖已指出具
    體事由，然該等事由縱使屬實，亦不足以認為原判決有何不
    當或違法（例如所指摘訴訟程序之瑕疵，將因第二審重新審
    理而補正），或其所陳之事由，與訴訟資料所載不相適合，
    或所指摘原判決之「不當」或「違法」根本不存在者，均應
    認其實質上並未符合具體之要件，庶符節制濫行上訴之立法
    意旨。
二、原審判決上訴人即被告乙○○○連續意圖為自己不法之所有
    ，以詐術使人將本人之物交付，累犯，處有期徒刑壹年貳月
    ，減為有期徒刑柒月。上訴人不服原審判決而提起上訴，上
    訴意旨略以: 本件告訴人甲○○於警詢、偵訊、審訊所為指
    述前後不一，連支票發票日期及開立、交付時間、樣式亦前
    後不一。證人許竣傑、陳金蘭、張美春所為證述亦與告訴人
    指述不合，互相矛盾顯不足採，不得作為上訴人有罪判決之
    依據，爰提起上訴云云。
三、經查：原判決依憑證人甲○○、陳金蘭、張美春、許竣傑之
    證言、甲○○之楊梅高榮郵局帳戶存摺影本及郵政存簿儲金
    提款單、中華郵政股份有限公司中壢郵局97年11月19日營字
    第0971101177號函所附張美春楊梅光華郵局存簿儲金往來明
    細及票據付款行庫資料、上訴人簽發予郭鳳香、張美春之面
    額20萬元、35萬元支票之回頭支票影本、張美春之楊梅光華
    郵局存摺影本及新竹國際商業銀行中壢分行95年5月3日竹商
    銀中壢字第09500329號函檢送之乙○○○於94年11月至12月
    間之支票往來明細表各1份等證據，認定乙○○○有詐欺取
    財之犯行；已於理由內，詳敘其調查證據之結果及取捨證據
    認定之理由。對於上訴人否認犯罪所執之前開辯解認非可採
    ，逐一予以指駁及說明，俱有卷內資料可資覆按，從形式上
    觀察，於法尚無違誤。又上訴意旨雖指許竣傑、陳金蘭、張
    美春所為證述與告訴人甲○○指述不合一節，及告訴人關於
    支票發票日期及開立、交付時間、樣式亦前後指述不一其證
    詞不可採云云。惟證據之取捨及事實之認定為法院之職權，
    法院就證據之證明力苟已基於日常生活經驗，而未違背客觀
    上應認為確定之定則，並已敘述其何以為此判斷之理由者，
    即不容漫指為違法。原判決就證人許竣傑、陳金蘭及張美春
    間之證詞與告訴人即證人甲○○互核一致部分認為可採及告
    訴人指訴有誤部分，不足以影響事實之認定，已於理由內詳
    予說明（見判決書第4頁至第9頁)，所為論斷，核與卷內資
    料相符，且尚經核無違背證據法則。上訴意旨，徒憑己詞執
    以指摘，再事爭執，且未具體指明原判決前開認事或用法有
    何不當或違法情形，綜此，應認上訴人之上訴實質上未符合
    理由應具體之要件。依上說明，其上訴為不合法律上之程式
    ，應予駁回。並不經言詞辯論為之。
四、據上論斷，應依刑事訴訟法第367條前段、第372條，判決如
    主文。
中    華    民    國    98    年    4     月    8     日
            刑事第二十二庭審判長法  官  何菁莪
                                法  官  李麗珠
                                法  官  洪于智
以上正本證明與原本無異。
不得上訴。
                                書記官  強梅芳
中    華    民    國    98    年    4     月    13    日


司法院資訊處製作；財團法人民間司法改革基金會備份。
